# 事业单位道路电力等投入的账务处理

提问人：淡紫韵 71 时间：2017-09-20 14:10:14
开发区管委会投资建设的道路、电力、供水及通讯等，到项目完工后是否要结转固定资产？该如何进行账务处理，请教各位大侠

回答人：chenyiwei
这种情况下的管委会实际上是在履行政府职能。对管委会这一会计主体而言，可考虑参照《政府会计准则第 5 号——公共基础设施》
的规定处理。